# 权益并表 ABN

提问人：Vi-LEO 时间：2023-03-03 18:00:42
请教陈版主及各位大佬，客户A准备用子公司B 100%股权+A对B的 2 亿债权打包发行ABN，B拥有某物业大厦的所有权，底层资产为大厦每年的物业收益。交易结构： 1 、股权+债权打包设立信托计划； 2 、信托计划发行ABN募集资金； 3 、增信措施：预计A公司合并范围内关联方持有全部次级（预计5%，次级持有期间无收益，处置时享有全部剩余收益权），A公司每年支付权利维持费（优先回购权，募集时已根据底层资产的现金流预测出固定差额），此外A公司母公司提供流动性支持（差额支付承诺）。 4 、信托层面决策机构：资产支持票据持有人大会，所有持票人每份额享有同等决策权，特别事项（底层资产处置方案及价格-100%表决权；信托分配顺序、预期收益、时间变更-90%出席+90%表决权；其他事项均50%） 5 、信托存续期：优先级本金偿还完毕； 6 、ABN存续期： 20 年（每 3 年设置一个回购期）

回答人：chenyiwei
从此处主帖描述来看，本公司（原始权益人）作为唯一次级份额持有人实际上承担了该结构化主体可变回报的几乎全部可变性，因此需纳入合并报表范围。同时将优先级份额持有人的权益列入金融负债处理。（优先级份额列为合并报表层面负债的主要考虑： 1 、基础资产为房屋，并非可以永久存续的资产，总会有一天要清算分配； 2 、优先级相当于子公司的少数股东权益，但只要有利润就必须分配，包括支付权利维持费，故存在支付现金的现时义务。
）

提问人：Vi-LEO 时间：2023-03-07 15:45:42
感谢陈版主的回复，客户现在有降资产负债率的需求，希望优先级部分作为少数股东权益并表，按照现有条款只能债务并表，需要怎样修改条款，达到权益并表的要求呢，还要保障投资人的利益

回答人：chenyiwei
难度很大。既要保证投资人的优先权，又要按权益并表，基本很难有操作空间。

提问人：Vi-LEO 时间：2023-03-09 10:30:50
是的，之前在别的帖子里看到陈版主说计学撮要里有一个案例，请问是计学撮要 2021 吗

回答人：chenyiwei
《中审众环研究 2020 》之“问题3-2-131（公司将其所控制的有限合伙企业等特殊主体纳入合并报表范围的具体操作问题）”。